【裁判字號】    97,上訴,1048
【裁判日期】    970916
【裁判案由】    違反槍砲彈藥刀械管制條例等
【裁判全文】
臺灣高等法院高雄分院刑事判決        97年度上訴字第1048號
上  訴  人  甲○○
即  被  告
指定辯護人  本院公設辯護人   李佩娟
上列上訴人因違反槍砲彈藥刀械管制條例等案件，不服臺灣高雄
地方法院97年度訴字第266 號中華民國97年3 月28日第一審判決
（起訴案號：臺灣高雄地方法院檢察署96年度偵字第26965 號）
，提起上訴，本院判決如下：
     主  文
上訴駁回。
    事  實
一、甲○○明知可發射子彈具有殺傷力之各式槍枝及子彈，均屬
    違禁物，未經許可不得持有，僅因不滿乙○○譏笑其淪至街
    頭擺設販賣香腸攤販，竟基於未經許可而持有具殺傷力之改
    造手槍及子彈犯意，於民國96年9 月14日下午3 時許，至高
    雄市三民區○○○路「黑貓撞球場」外，向綽號「武雄」之
    姓名年籍不詳成年男子借得具殺傷力之仿BERETTA 廠92FS型
    半自動改造手槍1 支（槍枝管制編號：0000000000號，含彈
    匣1 個）及子彈7 顆，未經許可而持有，隨即前往高雄市○
    ○區○○街8 號（原判決誤載為87號，應予訂正）之卡拉OK
    店與乙○○理論，並持槍朝天花板擊發3 槍，復強行將乙○
    ○拖出店外，致乙○○頭部撞擊店門，受有頭部撕裂傷之傷
    害後（傷害部分業經撤回告訴），旋即逃離現場，將上開槍
    枝及剩餘子彈以黑色塑膠袋包裝，藏放在寧夏街14號側門旁
    。旋經警據報到場，於當日下午4 時許，在甲○○擺設於寧
    夏街8 號前之攤位內，將其逮捕，並經甲○○帶同員警前往
    藏放槍彈處，起出上開改造手槍1 支（含彈匣1 個）、子彈
    4 顆（其餘3 顆業經甲○○於上開時、地擊發而滅失），均
    予扣案而查獲上情。
二、案經高雄市政府警察局三民第二分局移送臺灣高雄地方法院
    檢察署檢察官偵查起訴。
    理  由
壹、程序部分：
    按被告以外之人於審判外之陳述，雖不符刑事訴訟法第159
    條之1 至之4 等4 條之規定，然若當事人於審判程序中同意
    作為證據，法院審酌該言詞陳述或書面陳述作成時之情況，
    認為適當者，亦得為證據，同法第159 條之5 第1 項定有明
    文。此立法意旨在於傳聞證據未經當事人之反對詰問予以核
    實，原則上先予排除。惟若當事人已放棄反對詰問權，於審
    判程序中表明同意該等傳聞證據可作為證據，基於尊重當事
    人對傳聞證據之處分權，及證據資料愈豐富，愈有助於真實
    發見之理念，且強化言詞辯論主義，使訴訟程序得以順暢進
    行，上開傳聞證據亦均具有證據能力。本件證人乙○○、伍
    美雲於警詢、偵訊中之陳述，均為被告以外之人於審判外之
    言詞陳述，因被告、辯護人及檢察官對於證人等上開陳述，
    同意作為本案證據使用，並捨棄詰問權，本院審酌上開陳述
    作成時，並無不法取供情形，認為適當，依上開說明，均得
    為證據。
貳、實體部分：
一、訊據上訴人即被告甲○○對上開事實供承不諱，核與證人即
    被害人乙○○、證人伍美雲於警詢及偵查中證述情節大致相
    符，並有現場採證照片12幀附卷及改造手槍1 支、子彈4 顆
    （其餘3 顆業經甲○○於上開時、地擊發滅失）扣案為憑，
    上開扣案之槍、彈經送內政部警政署刑事警察局鑑定結果認
    ：「(一)送鑑槍枝1 支（槍枝管制編號：0000000000號），認
    係改造手槍，由仿BERETTA 廠92FS型半自動手槍製造之槍枝
    ，換裝土造金屬槍管而成，擊發功能正常，可供擊發適用子
    彈使用，認具殺傷力。(二)送鑑子彈3 顆，認均係口徑9 mm制
    式子彈，經採樣2 顆試射，可擊發，認具殺傷力。(三)送鑑子
    彈1 顆，認係非制式子彈，由金屬彈殼組合直徑8.7 mm金屬
    彈頭而成，經試射可擊發，認具殺傷力」，有內政部警政署
    刑事警察局96年11月20日刑鑑字第0960149509號槍彈鑑定書
    1 份在卷可參（偵卷第19-21 頁），足證被告之自白核與事
    實相符；至被告另辯稱：案發後其在現場等待警方到來，應
    符合自首之條件云云，惟查，據證人即處理警員張萬生於本
    院審理到庭證稱：「（你到現場時，被告有否先承認是他開
    槍？）沒有」「（你是如何知道被告開槍的？）就是被害人
    的老婆跟我講的」「我到8 號打開門以後，在屋內找到一顆
    子彈，他（被告）才帶我去取那槍」等語（見本院審判筆錄
    ），證述係經證人伍美雲告知被告開槍後，被告始帶警員張
    萬生去取槍，被告之所為顯不符合自首之要件，其上開所辯
    ，殊非可採；本件事證明確，被告之犯行洵堪認定。
二、核被告甲○○所為，係犯槍砲彈藥刀械管制條例第8 條第4
    項未經許可持有可發射子彈具有殺傷力之改造手槍、第12條
    第4 項未經許可持有子彈罪。其於同時同地一次取得上開改
    造手槍及子彈而持有之，屬一行為觸犯數罪名之想像競合犯
    ，應依刑法第55條從一重之未經許可持有改造手槍罪論斷。
三、原審因而適用槍砲彈藥刀械管制條例第8 條第4 項、第12條
    第4 項，刑法第11條前段、第55條、第42條第3 項、第38條
    第1 項第1 款之規定，並審酌被告前已曾因違反槍砲彈藥刀
    械管制條例、肅清煙毒條例、毒品危害防制條例等罪，經法
    院判刑或施以保安處分確定，有臺灣高等法院被告前案紀錄
    表1 份在卷可按，素行不端，本次僅因不滿被害人譏笑其淪
    於街頭擺設攤販，即向友人借取上開具殺傷力之槍彈，持往
    可供公眾出入之卡拉OK店內找被害人理論，復朝天花板擊發
    3 槍，行徑囂張大膽，對於被害人及公眾已生具體危險，嚴
    重妨害社會治安，犯罪所生危害甚鉅，本應予重懲不貸；惟
    念其事後尚能坦承犯行，犯罪後態度尚可，教育程度高中肄
    業之智識程度，因被害人譏笑憤而借取持有槍彈之犯罪動機
    、目的、所受刺激、與被害人之關係，及其罹有高血壓性心
    臟病、缺血性心臟病、慢性腎功能不全、消化性潰瘍合併上
    消化道出血、心律不整、肝功能異常、毒性及代謝性腦病變
    等疾病，及需養育年方1 歲之幼女等一切具體情狀，認辯護
    人請求從輕量刑，尚非無據，惟依本件情節尚無顯可憫恕，
    認科以最低度刑仍嫌過重之情輕法重之處，不合刑法第59條
    酌減其刑之情形，量處有期徒刑3 年6 月，併科罰金新台幣
    15萬元，及諭知罰金如易服勞役，以新台幣1000元折算1日
    ；扣案之改造手槍1 支（槍枝管制編號：0000000000號，含
    彈匣1 個）、制式子彈1 顆（其餘3 顆業經被告擊發、另3
    顆則經鑑定試射而滅失），均屬違禁物，依刑法第38條第1
    項第1 款宣告沒收。至經被告擊發及鑑定試射之子彈共6 顆
    ，均已滅失而毋庸宣告沒收，於理由欄併予敘明。其認事用
    法，均無不合，量刑亦屬適當，被告上訴意旨，以原審量刑
    過重，指摘原判決不當，為無理由，應予駁回。
四、公訴意旨另以：被告甲○○係自92、93年間起即已取得上開
    槍彈而持有，認被告另有自92、93年間起至96年9 月14日以
    前持有本件改造手槍及子彈犯行，涉有槍砲彈藥刀械管制條
    例第8 條第4 項持有改造手槍、第12條第4 項持有子彈罪嫌
    云云；本件公訴意旨認被告有於上開期間持有槍彈之犯行，
    係以被告曾於偵查中供稱：「（檢察官問：槍枝從何來？」
    3 、4 年前，我朋友叫武雄之成年男子給我的」等語之自白
    ，為其主要依據（見偵卷第3 頁）；惟查被告於警詢、原審
    及本院審理中均一致供稱：上開槍彈係於96年9 月14日下午
    ，向綽號「武雄」之不詳成年男子所借得等語，參以被告罹
    有上開疾病，業據提出診斷證明書可稽，足認其於原審審理
    中供稱：我於偵訊中供述自92、93年間即持有槍彈，係因當
    時我身體不舒服，意識較為模糊，應以審理中所述始屬實情
    等語（見原審卷第46、50頁），尚非無據，且公訴人復未提
    出其他積極證據，佐證被告確係自92、93年間起即持有上開
    槍彈，自難僅憑被告於偵查中所為與警詢、審判中供述均不
    符之自白為唯一證據，遽認被告有何於上開期間持有槍彈之
    犯行。惟此部分之犯行如成立犯罪，亦與上開論罪科刑部分
    即被告於96年9 月14日以後持有槍彈之犯行，有實質上一罪
    關係，爰不另為無罪之諭知。
據上論斷，應依刑事訴訟法第368條，判決如主文。
本案經檢察官彭南雄到庭執行職務。
中    華    民    國    97    年    9    月    16    日
                  刑事第三庭    審判長法  官   周賢銳
                                      法  官   施柏宏
                                      法  官   黃憲文
以上正本證明與原本無異。
如不服本判決應於收受本判決後10日內向本院提出上訴書狀，其
未敘述上訴理由者，並得於提起上訴後10日內向本院補提理由書
狀（均須按他造當事人之人數附繕本）「切勿逕送上級法院」。
中    華    民    國    97    年    9    月    16    日
                                      書記官   施耀程
附錄本案論罪科刑法條：
槍砲彈藥刀械管制條例第8 條第4 項
未經許可，持有、寄藏或意圖販賣而陳列第1 項所列槍枝者，處
3 年以上10年以下有期徒刑，併科新臺幣700 萬元以下罰金。
槍砲彈藥刀械管制條例第12條第4 項
未經許可，持有、寄藏或意圖販賣而陳列子彈者，處5 年以下有
期徒刑，併科新臺幣300 萬元以下罰金。


司法院資訊處製作；財團法人民間司法改革基金會備份。
